---
title: "Rmkdow"
author: "Martin Estivals"
date: "12 Juillet, 2021"
output: html_document
---

```{r setup, include=FALSE}
knitr::opts_chunk$set(echo = TRUE)
library(prioritizr)
library(data.table)
library(raster,rgdal)
```

## Initialisation des parcelles à enlever

```{r initialisation}

  nbCol <- 10
  nbLigne <-10
  nbIter <- 6
  #On enleve les parcelles qui ont ete deja exploite des prix, il faut l enlever plus loin de la couche raster
  nvllExpl <- c()
  exploit <- c()#Les parcelles deja exploitees
  for (i in 1:nbLigne){
    for(j in 1:nbCol){
      if (abs(j-5)+i <= 4){
        exploit <- c(exploit,0)
      }else{exploit <- c(exploit,1)}
    }
  }

```

## Creation des raster que l'on veut à la fin


```{r pressure, echo=TRUE}

  #Initialisation des liste qui resument
  parcellesExploitees <- raster(ncol=nbCol, nrow=nbLigne,xmn=0, xmx=1, ymn=0, ymx=1,crs=as.character(NA))
  
  values(parcellesExploitees) <- exploit
  #plot(parcellesExploitees,main = "les parcelles non exploitees")
  
  nouvellesParcelles <- raster(ncol=nbCol, nrow=nbLigne,xmn=0, xmx=1, ymn=0, ymx=1,crs=as.character(NA))
  
  values(nouvellesParcelles) <- 0
  
  listAnnee <- toString(0)
  listProfit <- data.frame(qttAvExp = c(),qttProt = c(),qttAvExpNnProt = c(),qtteLog = c())
                      
  listSol <- nouvellesParcelles
  listParcellesAn <- nouvellesParcelles
  listExploitee <- parcellesExploitees

```


## La carte des disponibilités

```{r dispo}

#la carte des disponibilités
  r <- raster(ncol=nbCol, nrow=nbLigne,xmn=0, xmx=1, ymn=0, ymx=1,crs=as.character(NA))
  
  
  vals <- c()
  for (i in 1:nbLigne){
    for (j in 1:nbCol){
      if (j <= 5){
        if (i <= 5){
          vals <- c(vals,rnorm(1,10))#modifier le point de depart
        }else{
          vals <- c(vals,rnorm(1,12))
        }
      }else{
        if (i <= 5){
          vals <- c(vals,rnorm(1,14))
        }else{
          vals <- c(vals,rnorm(1,16))
        }
      }
    }
  }
  vals <- vals * exploit  
  
  values(r) <- vals
  plot(r, main="carte des disponibilités")
```


## Initialisation de lockIn, du premier LockOut et des couts d'exploitation

```{r locks}

{
    listId <- c()
    listVal <- c()
    listIn <- c()
    listOut <- c()
  }
  
  for (i in 1:nbLigne){
    for(j in 1:nbCol){
      ID <- toString(i+(j-1)*nbCol)
      listId <- c(listId, ID)
      listVal <- c(listVal,5 + i + abs(j-5))
      if (i == 1 & j == 5) {
        listIn <- c(listIn,TRUE)
      }
      else{
        listIn <- c(listIn,FALSE)
      }
      if (runif(1,0,1)<= 0.2){
        listOut <- c(listOut,TRUE)
      }else{
        listOut <- c(listOut,FALSE)
      }
    }
  }
  
  
  listVal <- listVal * exploit
  
  lockIn <- raster(ncol=nbCol, nrow=nbLigne,xmn=0, xmx=1, ymn=0, ymx=1,crs=as.character(NA))
  
  values(lockIn) <- listIn
  
  cost <- raster(ncol=nbCol, nrow=nbLigne,xmn=0, xmx=1, ymn=0, ymx=1,crs=as.character(NA))
  
  lockOut <- raster(ncol=nbCol, nrow=nbLigne,xmn=0, xmx=1, ymn=0, ymx=1,crs=as.character(NA))
  
  values(lockOut) <- listOut*exploit
 
  plot(lockIn, main="lockIn")
  
  plot(lockOut, main="lockOut") 
  
  listProfit <- rbind(listProfit,data.frame(qttAvExp = sum(vals),qttProt = sum(vals*listOut), qttAvExpNnProt = sum(vals*(1-listOut)),qtteLog = 0))

```

## On créé le modèle

``` {r modele}

for (k in 1:nbIter){  
  vals <- vals * exploit  
  
  values(r) <- vals
  
  r3 <- r
  contraint <- stack(r,r,r3)
  
  
  values(cost) <- listVal
  
  
  values(lockOut) <- listOut*exploit

  
  
  
  p1 <- problem(cost, features = contraint) %>%
    add_min_set_objective() %>%
    #add_relative_targets(0.10) %>%
    add_absolute_targets(90) %>%
    add_binary_decisions() %>%
    add_contiguity_constraints()  %>%
    add_locked_in_constraints(lockIn)%>%
    add_locked_out_constraints(lockOut)%>%
    add_gurobi_solver(gap=0)#%>%add_boundary_penalties(penalty = 15, edge_factor = 0.5)

  s1 <- solve(p1)
 
  #on actualise les parcelles exploitees
  for (i in 1:(nbCol*nbLigne)){
    nvllExpl[i] <- exploit[i] + s1@data@values[i]-1
    if (nvllExpl[i] <= 0){nvllExpl[i] <- 0}
  }
  values(nouvellesParcelles) <- nvllExpl
  
  
  
  #on on regarde quelles sont les nouvelles parcelles exploitees
  for (i in 1:(nbCol*nbLigne)){
    exploit[i] <- exploit[i] - s1@data@values[i]
    if (exploit[i] <= 0){exploit[i] <- 0}
  }
  values(parcellesExploitees) <- exploit
  
  #plot(cost, main="x les couts")
  
  #plot(r, main="r les effectifs de conservations")
  
  #plot(lockIn, main="lockIn")
  
  #plot(lockOut, main="lockOut")
  
  #plot(s1,main = "voici la solution")
  
  #print(attr(s1, "objective"))
  
  #print(attr(s1, "runtime"))
  
  #print(attr(s1, "status"))
  
  #plot(parcellesExploitees,main = "les parcelles non exploitees")
  
  #plot(nouvellesParcelles,main = "les nouvelles parcelles")
  
  
  listAnnee <- c(listAnnee, toString(k))
  listProfit <- rbind(listProfit,data.frame(qttAvExp = sum(vals),qttProt = sum(vals*listOut),qttAvExpNnProt = sum(vals*(1-listOut)),qtteLog = sum(s1@data@values*vals)))
  listSol <- stack(listSol,s1)
  listParcellesAn <- stack(listParcellesAn,nouvellesParcelles)
  listExploitee <- stack(listExploitee,parcellesExploitees)
}
```


## Bilan

```{r plots}

spplot(listSol,main="la liste des solution selon les annees",names.attr=listAnnee)
spplot(listParcellesAn, main="la liste des parcelles exploitee cette annee",names.attr=listAnnee)
spplot(listExploitee, main="la liste des parcelles qui n'ont pas encore ete exploitees",names.attr=listAnnee)
listProfit


```

##idees
pour integrer plusieurs rotation  juste plusieurs couches

Si on peut juste passer pas une parcelle en protection, on peut mettre ressource a 0 et
un cout tres eleve

On peut rajouter la route avec un cout de 0 et plusieurs point obligatoires